Fiona FARNOLLE

"LA BONNE PERSONNE AU BON ENDROIT"

Après plus de 10 ans d'expériences dans la fonction Paie & RH, je poursuis mon évolution suite à l'obtention d'un master professionnel en Management et Direction des Ressources Humaines. Mon objectif : mettre mes compétences humaines et professionnelles au service de la qualité pour nos clients internes et externes.



PARCOURS PROFESSIONNEL

Avril 2023 - Actuel

Responsable Paie Internationale Cabinet comptable, Rueil-Malmaison (92)-CDI

Supervision des paies / Formation des GP (métier et outils paie) / Compte-rendu de mission / Audit et contrôle qualité

Avril 2018 - Novembre 2021 Collaboratrice sociale unique P2R AUDIT & EXPERTISE , Lyon (69)-CDI

· Création du pôle social / Migration du logiciel de paie ISAPAYE sur

Décembre 2017 - Mars 2018 Gestionnaire Paie et ADP Bilingue ORIAL , Lyon (69)-CDI

Mars 2017 - Décembre 2017 Gestionnaire Pale et ADP COFAGEST CONSEILS, Oullins (69)-CDI

Octobre 2016 - Février 2017 Gestionnaire Paie et ADP VEOLIA PROPRETÉ, Rillieux la Pape (69)- Intérim

Juillet 2016 - Août 2016 Gestionnaire Paie et ADP LAFARGE HOLCIM, Saint Quentin Fallavier (38)- Intérim

Septembre 2015 - Mars 2016 Assistante Paie (Support Clients) CEGID, Lyon (69)-CDD

· Accompagnement des utilisateurs / Paramétrage de l'outil paie

Septembre 2014 - Juillet 2015 Assistante Responsable Formation SNCF , Lyon (69)- Contrat en alternance

· Planification annuelle de formation / Communication du Campus

Juin 2012 - Mars 2014 **Gestionnaire RH et Formation** SNCF, Lyon (69)- Contrat en alternance

· Elections professionnelles / Formation / Recrutement alternants

Avril 2007 - Juin 2009 Assistante de Gestion Paie ADECCO, Villeurbanne (69)- Contrat en alternance

Traitement de la paie / Gestion de la facturation et de la trésorerie

COMPÉTENCES

- · Gestion des collaborateurs
- Supervision de l'activité
- Formation
- Paramétrage logiciel de paie
- Techniques de communication
- Gestion des conflits
- Relation client
- Traitement de la paie de A à Z
- Déclarations sociales (mois, trimestre, année, événementielle)
- Administration du personnel (VMÉ, mutuelle, dossier prévoyance,...)
- GTA (maladie, AT, maternité, mitemps thérapeutique,...)
- Procédures de rupture des contrats
- Droit social Veille légale et réglementaire

FORMATION

Janvier 2022 - Février 2023 Bac+5Management Des Ressources **Humaines** Ecole IGS RH, Paris (75)

Septembre 2014 - Août 2015 Bac+3/4 Gestionnaire en Ressources **Humaines** Ecole PIGIER, Lyon (69) - Mentionner BIEN

Janvier 2013 - Mars 2014 **Bac+2 Assistante Ressources Humaines** AFPA, Vénissieux (69)

LANGUES

Anglais

Courant Certification TOEIC

CENTRES D'INTÉRÊT

- Gospel
- Voyages
- Bénévolat
- Randonnées